【裁判字號】    96,易,2980
【裁判日期】    970421
【裁判案由】    竊盜
【裁判全文】
臺灣高雄地方法院刑事判決              96年度易字第2980號
公  訴  人  臺灣高雄地方法院檢察署檢察官
被      告  甲○○
                    現於台灣高雄看守所
上列被告因竊盜案件，經檢察官提起公訴（96年度偵字第19754
號），本院準備程序進行中，因被告就被訴事實為有罪之陳述，
經告知簡式審判程序意旨，並聽取公訴人及被告之意見後，改由
受命法官獨任依簡式審判程序審理，判決如下：
    主  文
甲○○結夥三人以上、攜帶兇器、踰越門扇竊盜，累犯，處有期
徒刑壹年貳月。扣案之鐵鎚貳支、鐵鋸子壹支、十子螺絲起子貳
支、平字螺絲起子壹支、板手壹支、活動板手壹支、老虎鉗貳支
、油壓鉗貳支、固定鉗壹支、套筒板手壹支、望遠鏡壹支，均沒
收。
    事  實
一、甲○○前於民國 (下同)95 年間因詐欺案件，經本院95年度
    簡字第3012號判決判處有期徒刑5 月，於95年9 月25日易科
    罰金執行完畢。猶不知悔改，與乙○○ (業經本院判處有期
    徒刑1 年)、 另一名年約三、四十歲之某姓名年籍不詳男子
    等3 人，於96年7 月6 日中午12、13時許，在乙○○位於高
    雄縣仁武鄉鳥林村南興巷25之14號住處，共同基於為自己不
    法所有之意圖，欲前往高雄縣燕巢鄉○○路之「海軍陸戰隊
    指揮部陸軍油庫」內竊取財物。渠3 人謀議後，旋甲○○獨
    自騎乘機車，乙○○騎乘機車搭載該姓名年籍不詳之成年男
    子，而該不詳姓名之成年男子攜帶其所有客觀上足以對人之
    生命、身體安全構成威脅且具有危險性，可供兇器使用之鐵
    鎚2 支、鐵鋸子1 支、十子螺絲起子2 支、平字螺絲起子1
    支、板手1 支、活動板手1 支、老虎鉗2 支、油壓鉗2 支、
    固定鉗1 支、套筒板手1 支及未具危險性之望遠鏡1 支等工
    具，約於同日15時許同時抵達上開「海軍陸戰隊指揮部陸軍
    油庫」處，甲○○即拾起現場之水溝架架在該油庫之大門上
    ，翻越大門而進入油庫內，乙○○與該不詳姓名之成年男子
    則自該油庫大門之隙縫走進油庫內。其3 人進入油庫後，即
    分別以上開工具拆剪部隊油庫內之電線，竊取海軍陸戰隊指
    揮部所有之電纜線36公斤、青銅6 公斤、電阻絕緣器3 組。
    得手後，於同日16時20分許為巡邏員警發覺而當場查獲，並
    扣得前揭該不詳姓名之成年男子所有之作案工具與電纜線36
    公斤、青銅6 公斤、電阻絕緣器3 組 (業經發還海軍陸戰隊
    指揮部少校林家文)。
二、案經海軍陸戰隊指揮部少校林家文訴請高雄縣政府警察局岡
    山分局報告臺灣高雄地方法院檢察署檢察官偵查起訴。
    理  由
一、按本件被告甲○○所犯係死刑、無期徒刑、最輕本刑為3 年
    以上有期徒刑以外之罪，其於準備程序就前揭被訴事實為有
    罪之陳述，經受命法官告知簡式審判程序之旨，並聽取其與
    公訴人之意見後，本院認無不得或不宜改依簡式審判程序進
    行之情事，依刑事訴訟法第273 條之1 第1 項、第284 條之
    1 規定，改由受命法官獨任進行簡式審判程序，合先敘明。
二、上揭事實，業據被告甲○○於本院審理時坦承不諱，核與同
    案被告乙○○於警詢及本院審理時之陳述，及證人即海軍陸
    戰隊指揮部少校林家文指訴之情節相符。此外，復有高雄縣
    政府警察局岡山分局扣押筆錄、扣押物品目錄表各1 份、現
    場照片11張及海軍陸戰隊指揮部少校林家文出具之贓物認領
    保管單1 紙附卷可按，足認被告上開自白應與事實相符。本
    件事證明確，被告犯行堪以認定。
三、按「刑法第321 條第1 項第3 款之攜帶兇器竊盜罪，係以行
    為人攜帶兇器竊盜為其加重條件，此所謂兇器，其種類並無
    限制，凡客觀上足對人之生命、身體、安全構成威脅，具有
    危險性之兇器均屬之，且祇須行竊時攜帶此種具有危險性之
    兇器為已足，並不以攜帶之初有行兇之意圖為必要，最高法
    院79年臺上字第5253號判例意旨可資參照。查扣案之鐵鎚2
    支、鐵鋸子1 支、十子螺絲起子2 支、平字螺絲起子1 支、
    板手1 支、活動板手1 支、老虎鉗2 支、油壓鉗2 支、固定
    鉗1 支、套筒板手1 支等工具，均為金屬製品，且其既能剪
    斷電線，足見其客觀上足對人之生命、身體、安全構成威脅
    ，確為具有危險性之兇器。
四、核被告甲○○所為，係犯刑法第321 條第1 項第4 款、第3
    款、第2 款之結夥三人、攜帶兇器、踰越門扇竊盜罪，其所
    為上開犯行，與乙○○、前揭不詳姓名之成年男子間有共同
    犯意之聯絡及行為之分擔，應依刑法第28條規定論以共同正
    犯。又被告前因詐欺案件，經本院95年度簡字第3012號判決
    判處有期徒刑5 月，於95年9 月25日易科罰金執行完畢，此
    有臺灣高等法院被告前案紀錄表1 份在卷可稽，其於有期徒
    刑執行完畢後再因故意犯本件有期徒刑以上之罪，應依刑法
    第47條第1 項規定論以累犯，並加重其刑。爰審酌被告正值
    青壯，竟不思以合法手段獲取所需，為圖不勞而獲而竊取他
    人財物，非惟造成被害人財產上之損害，且嚴重危害社會治
    安，實不宜寬貸；惟念其犯罪後坦承犯行，其與同案被告乙
    ○○及另一名不詳姓名成年男子共同竊得之前揭電纜線36公
    斤、青銅6 公斤、電阻絕緣器3 組業經發還被害人海軍陸戰
    隊指揮部，被害人所受之損害已稍有彌補，及其犯罪之動機
    、目的、手段等一切情狀，量處如主文所示之刑。按共同正
    犯因相互間利用他人之行為，以遂行其犯意之實現，本於責
    任共同之原則，有關沒收部分，對於共犯間供犯罪所用之物
    ，自均應為沒收之諭知（最高法院89年度臺上字第6946號判
    決意旨參照）。查本件扣案之鐵鎚2 支、鐵鋸子1 支、十子
    螺絲起子2 支、平字螺絲起子1 支、板手1 支、活動板手1
    支、老虎鉗2 支、油壓鉗2 支、固定鉗1 支、套筒板手1 支
    與望遠鏡1 支等工具，係另一名姓名年籍不詳之成年男子所
    有之物，並供渠等共同犯罪使用，業據被告甲○○及同案被
    告乙○○於警詢時坦認在卷，揆諸上揭說明，仍應依刑法第
    38條第1 項第2 款規定，宣告沒收之。
據上論斷，應依刑事訴訟法第299 條第1 項前段、第273 條之1
、第284 條之1 ，刑法第321 條第1 項第4 款、第3 款、第2款
、第28條、第47條第1項、第38條第1項第2款，判決如主文。
本案經檢察官丙○○到庭執行職務。
中    華    民    國    97    年    4    月    21    日
                        刑事第九庭  法  官  陳建和
以上正本證明與原本無異。
如不服本判決應於收受本判決後10日內向本院提出上訴書狀，並
應敘述具體理由，如未敘述上訴理由者，應於上訴期間屆滿後20
日內補提理由書狀於本院（均須按他造當事人之人數附繕本）「
切勿逕送上級法院」。
中    華    民    國    97    年    4    月    21    日
                                    書記官  林姵妤
附錄本案論罪科刑法條：
刑法第321條
犯竊盜罪而有左列情形之一者，處 6 月以上、 5 年以下有期徒
刑：
一  於夜間侵入住宅或有人居住之建築物、船艦或隱匿其內而犯
    之者。
二  毀越門扇、牆垣或其他安全設備而犯之者。
三  攜帶兇器而犯之者。
四  結夥三人以上而犯之者。
五  乘火災、水災或其他災害之際而犯之者。
六  在車站或埠頭而犯之者。
前項之未遂犯罰之。


司法院資訊處製作；財團法人民間司法改革基金會備份。
